臺灣屏東地方法院民事判決
111年度潮小字第121號
原      告  華南商業銀行股份有限公司

法定代理人  張振芳  
訴訟代理人  賴勇仁  
            邱偉峰  
被      告  陳怡婷  
訴訟代理人  陳麗雯  
上列當事人間請求給付簽帳卡消費款事件，本院於民國111年4月
19日言詞辯論終結，判決如下：
    主  文
被告應給付原告新臺幣參萬貳仟貳佰肆拾玖元，及其中新臺幣貳
萬玖仟參佰肆拾元自民國110年7月18日起至清償日止，按週年利
率百分之15計算之利息。
訴訟費用新臺幣壹仟元由被告負擔。
本判決得假執行。但被告如以新臺幣參萬貳仟貳佰肆拾玖元為原
告預供擔保後，得免為假執行。
    事實及理由
一、原告主張：被告前於民國108年7月15日向原告申請信用卡使
    用，依約被告得於核准之額度新臺幣（下同）30,000元內，
    持上開信用卡至特約商店記帳消費，惟應於次月繳款截止日
    前向原告清償，如未於繳款期限前繳款或繳付最低應繳金額
    ，則喪失期限利益，債務視為全部到期，並應按週年利率15
    ％計付利息。詎被告未依約還款，其債務已視為全部到期，
    被告迄今尚積欠如主文第1項之金額、利息未清償，爰依信
    用卡契約之法律關係，提起本件訴訟，並聲明：如主文第1
    項所示。
二、被告則以：願清償欠款，原告請求有理由等語。
三、按當事人於言詞辯論時為訴訟標的之捨棄或認諾者，應本於
    其捨棄或認諾為該當事人敗訴之判決，民事訴訟法第384條
    定有明文；被告對於原告依訴之聲明所為關於某法律關係之
    請求，於法院行言詞辯論時為承認者，即生訴訟法上認諾之
    效力，法院應不待調查原告請求之訴訟標的之法律關係果否
    存在，逕以認諾為該被告敗訴判決之基礎。原告本件請求實
    ，除提出與其主張相符之證據資料為證，並據被告於111年4
    月19日言詞辯論時為認諾之表示（本院卷第26-27頁）。揆
    諸上開規定，即應本於該認諾為被告敗訴之判決。從而，原
    告依據信用卡契約之法律關係，請求被告給付如主文第1項
    所示，為有理由，應予准許。
四、又本件係適用小額訴訟程序所為被告敗訴之判決，依民事訴
    訟法第436條之20規定，應依職權宣告假執行，並依同法第3
    92條第2項規定，職權宣告如被告為原告預供擔保，得免為
    假執行。
五、訴訟費用負擔之依據：民事訴訟法第78條。依職權定本件訴
    訟費用額為1,000元，應由被告負擔。
中    華    民    國   111    年    4     月    28    日
                  潮州簡易庭  法  官  曾迪群
得上訴（20日）　　　　　　　　　
以上正本係照原本作成。
如不服本判決，應於判決送達後20日內，以判決違背法令為理由
，向本院提出上訴狀並表明上訴理由（上訴理由應表明：一、原
判決所違背之法令及其具體內容；二、依訴訟資料可認為原判決
有違背法令之具體事實），如未表明上訴理由者，應於上訴後20
日內向本院提出上訴理由書。如委任律師提起上訴者，應一併繳
納上訴審裁判費。
中　　華　　民　　國　　111 　年　　4 　　月　　29　　日
                              書記官  薛雅云